臺灣新北地方法院民事裁定
111年度小上字第115號
上  訴  人  陳維揚  


訴訟代理人  嚴樂    
被上訴人    景秀大廈管理委員會

法定代理人  陳怡如  
上列當事人間給付管理費事件，上訴人對於中華民國111 年5 月
12日本院板橋簡易庭111 年度板小字第226號第一審判決提起上
訴，本院裁定如下：
    主  文
上訴駁回。
第二審訴訟費用新臺幣1,500元由上訴人負擔。
    理  由
一、按對於小額程序第一審判決之上訴，非以其違背法令為理由
    ，不得為之，又其上訴狀內應記載上訴理由，表明下列各款
    事項：原判決所違背之法令及其具體內容；依訴訟資料
    可認為原判決有違背法令之具體事實，民事訴訟法第436 條
    之24第2 項、第436 條之25分別定有明文。是當事人以小額
    程序之第一審判決違背法令為理由提起上訴時，就原判決如
    何不適用法規或適用法規不當，其上訴狀或理由書應有具體
    之指摘，並揭示該法規之條項或其內容，若係成文法以外之
    法則，應揭示該法則之旨趣，倘為司法院解釋或最高法院之
    判例，則應揭示該判解之字號或其內容，如依民事訴訟法第
    469 條第1 款至第5 款所列各款事由提起上訴者，其上訴狀
    或理由書應揭示合於該條款之事實，若小額程序上訴人之上
    訴狀或理由書未依上述方法表明者，自難認已對原判決之違
    背法令有具體之指摘，其上訴即不合法（參照最高法院71年
    台上字第314 號判例意旨及民事訴訟法第436 條之32第2 項
    規定）。又依民事訴訟法第436 條之32第2 項準用同法第47
    1 條第1 項之上訴法律審（第三審）之規定，小額程序之上
    訴人若未於提起上訴後20日內提出如上所述之合法上訴理由
    書於第二審法院，第二審法院無庸命其補正，即得依同法第
    436 條之32第2 項準用同法第444 條第1 項前段之規定，逕
    以裁定駁回之。
二、上訴意旨略以:上訴人歷年來一直依規定繳交管理費，未曾
    遲繳、欠繳，甚有預付情形，被上訴人卻不肯依上訴人請求
    提供載有全體住戶一律自本年度開始取消優惠辦法之會議紀
    錄以為釐清，為此請求廢棄原判決，駁回被上訴人於第一審
    之訴等語。
三、核上訴人上開所陳上訴理由，顯僅就原審判決認定之事實為
    爭執，未具體指摘原審判決有何違背法令之處，且就整體訴
    訟資料亦無從認定原審判決有何違背法令之具體事實，是本
    件上訴為不合法，揆諸前開法條說明，逕以裁定駁回之。
四、本件第二審訴訟費用應依民事訴訟法第436 條之32第1 項準
    用第436 條之19條第1 項之規定，確定其數額為1,500 元，
    應由上訴人負擔。
五、依民事訴訟法第436 條之32第1 項、第2 項、第471 條第1
    項、第444 條第1 項前段、第95條、第78條、第436 條之19
    第1 項，裁定如主文。  
中　　華　　民　　國　　111 　年　　8 　　月 　15　　日
                民事第四庭    審判長法　官　張筱琪
                                    法  官　莊佩頴
                                    法　官　古秋菊
以上正本係照原本作成
本裁定不得抗告
中　　華　　民　　國　　111 　年　　8 　　月　  15 　日
                                    書記官　劉馥瑄